# 求助陈版 - 涉及三方交易的主要责任人认定

提问人：wx_5a60a720bf5b 时间：2022-12-09 18:01:31
陈版好，
背景：公司A签订零部件设计及供应协议向公司B设计零部件并量产，由于A公司没有工厂，因此找C公司代工（C公司由B公司直接指定，A和C的供应价格直接由B公司与C谈判，A和B的供应价格在与C的价格基础上加10%），生产出来的产品由C公司直接发往B公司。
问题：在这种设计三方的交易中，实务中如何认定主要责任人？
从准则指南的三大迹象中，1.A公司本身无存货，2.毛利固定（是否可以认为无定价权？）3.承担主要责任：A公司与B公司的供应合同条款中，A公司对产品质量和供应负责，但A公司和C公司的合同中，同样也有相同的供应商责任条款，这里如何判断是A还是C承担主要责任？

回答人：chenyiwei
主要责任人/代理人的区分应以履约义务为单位。同一合同包含多项履约义务的，可能在履约义务A中是主要责任人，而在履约义务B中是代理人。
就主帖所述交易而言，该事项包含设计和制造两项履约义务，A仅就设计服务承担主要责任，但就生产加工而言为代理人（虽然名义上“A公司与B公司的供应合同条款中，A公司对产品质量和供应负责”，但这个责任很容易转嫁给C，且C也是B指定的代工商）。